【裁判字號】    99,上訴,1642
【裁判日期】    991029
【裁判案由】    公共危險
【裁判全文】
臺灣高等法院高雄分院刑事判決        99年度上訴字第1642號
上  訴  人  臺灣高雄地方法院檢察署檢察官
被      告  甲○○
上列上訴人因被告公共危險案件，不服臺灣高雄地方法院99年度
訴字第1010號中華民國99年8 月26日第一審判決（起訴案號：臺
灣高雄地方法院檢察署99年度偵字第11860 號），提起上訴，本
院判決如下：
    主  文
上訴駁回。
    事  實
一、甲○○於民國98年1 月1 日凌晨3 時33分，騎其母吳秀枝所
    有之095-ECC 號機車，搭載綽號「可可」真實姓名年籍不詳
    之女性友人，行經高雄市○○路、民族路口，遇有共乘約三
    、四十部機車之真實姓名年籍不詳之成年人車隊，竟與上開
    之人共同基於以上開方法致生公眾往來危險之犯意聯絡，加
    入該車隊共同以超速、闖越七賢路與民族路口紅燈，駛上民
    族路橋佔據快車道行駛之方式行駛，以此方法致生公眾往來
    交通之危險，經警派員加入飆車車隊內跟拍搜證而查獲。
二、案經臺灣高雄地方法院檢察署檢察官簽分偵查起訴。
    理  由
一、本件被告甲○○所犯為死刑、無期徒刑、最輕本刑為3 年以
    上有期徒刑以外之罪，且非高等法院管轄第一審之案件，其
    就前揭被訴事實為有罪之陳述，經本院告知簡式審判程序之
    旨，並聽取當事人之意見後，本院認無不得或不宜改依簡式
    審判程序進行之處，爰依刑事訴訟法第273 條之1 第1 項之
    規定，裁定進行簡式審判程序，合先敘明。
二、訊據被告於本院審理中對本件犯罪事實坦承不諱，核與當時
    跟拍蒐證之警員即證人吳政芳於原審審理時證稱：伊於上揭
    時地在蒐證車副駕駛座上負責以攝影機攝影，當時確有拍到
    被告上揭違規行為，之後並有製單處罰闖紅燈、行駛快車道
    、高速行駛之駕駛行為等語相符（見原審二卷第23頁正背面
    ），並有高雄市政府警察局舉發違反道路交通管理事件通知
    單2 份（見警卷第32頁）、翻拍照片15張（見警卷第36頁至
    第39頁背面）、路線圖1 張（見警卷第40頁）、095- ECC車
    籍查詢基本資料詳細畫面1 張（見警卷第49頁背面）在卷可
    為佐證。原審法院當庭播放勘驗該天警員搜證光碟，勘驗結
    果為：「1 、從攝錄畫面中一開始顯示，該群飆車族有佔據
    快車道之行駛行為。00分31秒許至00分38秒許，一位身穿白
    色T 恤、機車燈閃爍「綠色」光之男子，從該飆車族群中向
    內側快車道行駛過去，穿梭在正在向前行駛的汽車陣中。並
    於01分07秒許，該飆車族群紅燈左轉。2 、02分10秒許，陸
    續有數台機車從員警駕駛汽車（下稱蒐證車）之右側，行駛
    至蒐證車之前方。此時，在2 分14秒許，出現被告甲○○騎
    乘車牌095-ECC 號機車（後載一名身穿深色衣服的人），並
    且於2 分20秒許，攝錄畫面再次出現被告甲○○騎乘車牌09
    5-ECC 號機車，並與另一台機車並排，後面亦有一台機車，
    一直到2 分22秒許，該三台機車（包含被告甲○○）維持被
    告甲○○與另一台機車並排，另一台機車尾隨在後。緊接著
    ，該三台機車（包含被告）行駛至快車道，繞過一台銀色汽
    車左側，從該汽車前面右轉。3 、被告甲○○騎乘機車右轉
    後，因蒐證員警持續向前行駛，因此後面攝錄畫面中未再有
    被告出現。」有該勘驗筆錄在卷可按等語（原審卷二字卷第
    22頁背面至第23頁正面），被告自白核與事實相符，事證明
    確，被告犯行堪可認定。
三、按刑法第185 條第1 項之以他法致生往來之危險罪之「他法
    」，係指除損壞、壅塞以外，其他凡足以妨害公眾往來通行
    之方法皆是，以併排競駛或一前一後飆車之方式在道路上超
    速行車，易失控撞及道路上之其他人、車或路旁建物，自足
    生交通往來之危險，自係上開法條之他法（最高法院94年度
    臺上字第2863號判決意旨參照）。刑法第185 條第1 項之以
    他法致生往來之危險罪之他法，係指除損壞、壅塞以外，其
    他凡足以妨害公眾往來通行之方法皆是，以併排競駛或一前
    一後飆車之方式在道路上超速行車，易失控撞及道路上之其
    他人、車，當足生交通往來之危險，自係上開法條之他法。
    又行車速度，應依速限標誌或標線之規定，道路交通安全規
    則第93條第1 項定有明文。所謂飆車，一般係指於某一路段
    超越最高時速限制，而以高速疾馳，以一前一後或併排方式
    為之，而造成公眾往來危險之狀態之意，為眾所共知，故多
    人於道路上高速競駛之行為，自非不得歸納入刑法第185 條
    第1 項「以其他方法致生往來危險」（最高法院77年度台上
    字第2459號判決參照）」。是核被告所為，係犯刑法第185
    條第1 項以他法妨害公眾往來安全罪。次按意思之聯絡並不
    限於事前有所謀議，即僅於行為當時有共同犯意之聯絡者，
    亦屬之，且其表示之方法，亦不以明示通謀為必要，即相互
    間有默示之合致，亦無不可；又共同正犯之意思聯絡，原不
    以數人間直接發生者為限，即有間接之聯絡者，亦包括在內
    ，最高法院73年台上字第2364號、77年台上字第2135號判例
    意旨參照。本件被告參與飆車時，與其他參與飆車之人，均
    明知飆車行為之造成妨害公眾往來安全，須多人齊一為之，
    則彼等均在場可共見共聞其行徑之嚴重性，仍一意為之，自
    有合同意思，並互相利用他人之行為，是以被告與其他多名
    真實姓名年籍不詳之機車成年騎士間，就前開飆車之行為，
    互有犯意聯絡與行為分擔，應依刑法第28條均論以共同正犯
    。原審認被告犯罪事證明確，適用刑法第28條、第185 條第
    1 項予以論罪，並爰審酌被告明知飆車行為嚴重危害路上人
    車來往之安全，仍加入競飆，對道路交通往來之安全危害甚
    鉅，且飆車潛藏引起公安事故危機，造成實害之案例所在多
    有，飆車之囂張及破壞社會治安之行徑，為社會大眾所厭惡
    ，警方為取締飆車行為，常需動用大批優勢警力來遏阻，耗
    費警力並徒增社會成本，行為實屬可議，及其犯罪之動機、
    目的、智識程度、生活狀況等一切情狀，量處被告有期徒刑
    4 月，並諭知易科罰金之折算標準。又被告前未曾受有期徒
    刑以上刑之宣告，有臺灣高等法院被告前案紀錄表1 份在卷
    可稽，僅因一時失慮偶罹刑典，且被告行為時年紀尚輕，現
    已有正當職業，被告經此偵、審程序及上開刑之宣告後，應
    知所警惕而信無再犯之虞，認上開對其所宣告之刑，以暫不
    執行其刑為當，爰依刑法第74條第1 項第1 款之規定，併予
    宣告緩刑2 年，以啟自新。並依刑法第74條第2 項第5 款之
    規定，命其應向檢察官指定之公益團體、地方自治團體或社
    區提供40小時之義務勞務，另併依刑法第93條第1 項第2 款
    之規定，諭知於緩刑期間付保護管束等理由。原審認事用法
    、量刑、宣告緩刑，並諭知緩刑期間付保護管束及提供義務
    勞務，俱屬合法妥適，應予維持。
四、檢察官上訴意旨以被告惡性非輕，於偵查及原審均否認犯行
    ，顯無悔意，指摘原判決量刑過輕及緩刑之宣告不當，固非
    無見。惟按關於刑之量定，係實體法上賦予法院得為自由裁
    量之事項，倘其未有逾越法律所規定之範圍，或濫用其權限
    ，即不得任意指摘為違法（最高法院75年台上字第7033號判
    例要旨足參），原審就本件量刑及緩刑宣告之理由，均以說
    明如上，且諭知被告於緩刑期間付保護管束及服義務勞務，
    並非對被告毫無處罰及管束，核其量刑與緩刑之宣告並未違
    法，亦無顯然與比例原則、公平正義原則或法律目的有違之
    情事，且被告於本院準備程序及審理中亦已坦承犯行，知錯
    悔誤，檢察官上訴意旨仍執前詞，尚難認有理由，應予駁回
    。
據上論斷，應依刑事訴訟法第368 條、第364 條、第273 條之1
第1 項，判決如主文。
本案經檢察官鍾忠孝到庭執行職務。
中    華    民    國    99    年    10    月    29    日
                  刑事第十庭    審判長法  官  陳中和
                                      法  官  林水城
                                      法  官  蔡國
以上正本證明與原本無異。
如不服本判決應於收受本判決後10日內向本院提出上訴書狀，其
未敘述上訴理由者，並得於提起上訴後10日內向本院補提理由書
狀（均須按他造當事人之人數附繕本）「切勿逕送上級法院」。
中    華    民    國    99    年    10    月    29    日
                                      書記官  周青玉
附錄本件判決論罪科刑法條：
中華民國刑法第185條
（妨害公眾往來安全罪）
損壞或壅塞陸路、水路、橋樑或其他公眾往來之設備或以他法致
生往來之危險者，處5 年以下有期徒刑，拘役或5 百元以下罰金
。因而致人於死者，處無期徒刑或7 年以上有期徒刑。致重傷者
，處3 年以上10年以下有期徒刑。
第 1 項之未遂犯罰之。

司法院資訊處製作；財團法人民間司法改革基金會備份。
